【裁判字號】    91,易,2045
【裁判日期】    920212
【裁判案由】    竊盜
【裁判全文】
臺灣桃園地方法院刑事判決                        九十一年度易字第二０四五號
    公  訴  人  臺灣桃園地方法院檢察署檢察官
    被      告  甲○○  男  三.
右列被告因竊盜案件，經檢察官提起公訴（九十一年度偵緝字第四九九號），本院判
決如左：
    主  文
甲○○連續結夥三人以上竊盜，處有期徒刑捌月。
    事  實
一、甲○○與成年男子丙○○（所涉加重竊盜部分，業經臺灣板橋地方法院以九十一
    年度易字第一三八七號判決判處有期徒刑十月確定）、乙○○（所涉加重竊盜部
    分，已經臺灣士林地方法院以九十一年度簡上字第六四號判決判處有期徒刑二年
    二月確定）三人，於民國九十一年二月六日途經桃園縣龜山鄉兔坑村三鄰九號旁
    空地，見丁○○所有之鐵管堆置該處，而無人看守，竟萌生貪念，共同基於意圖
    為自己不法所有之概括犯意聯絡，先於是日十三時許，由甲○○駕駛車號租得之
    車號ＤＥ─一三四三號自小貨車，夥同丙○○、乙○○，共同竊取丁○○所有之
    鐵管四百支，得手後，由甲○○駕駛該貨車，三人共同將竊得之鐵管載至高速公
    路八德交流道旁後，甲○○、乙○○二人下車在交流道等候，丙○○則將貨車開
    往桃園縣八德市榮民之家賣予不明人士，得款新台幣（下同）九千元約由三人均
    分。嗣於同日十六時許，甲○○承前竊盜之概括犯意，再度夥同丙○○、乙○○
    返回現場，竊取丁○○所有之鐵管三百支（價值約十二萬元），將之搬上甲○○
    承租之貨車，得手後，甲○○、乙○○為警當場查獲，丙○○則乘隙逃逸。
二、案經桃園縣警察局龜山分局報告臺灣桃園地方法院檢察署檢察官偵查起訴。
        理  由
一、訊據被告固坦承有於右揭時地搬運鐵管及被警查獲等情不諱，惟矢口否認有何竊
    盜之犯行，辯稱：係丙○○以每日三千元之代價，僱請伊租車前往查獲地搬運鐵
    管，不知丙○○、乙○○二人意在行竊云云。惟查：右揭被告與丙○○、乙○○
    如何起意行竊之事實，業據證人即共犯丙○○、乙○○於偵查及本院審理中供證
    明確，核與證人即被害人丁○○於警訊時指述之情節相符，復有贓物認領保管單
    一紙在卷可稽。而被告既自承丙○○、乙○○二人相識數年，且彼此間並無仇恨
    及債務糾葛，則共犯丙○○、乙○○應無誣攀被告之理，參以其等二人經本院隔
    離訊問再與被告對質後，就被告係明知上開鐵管為他人之物而仍參與行竊一事，
    始終指訴不輟，足徵其等前揭供述，應屬實情，堪可採信。再者共犯丙○○之職
    業係廚師，共犯乙○○則為臨時工，業據其二人供承在卷，是被告受丙○○之僱
    請搬運與其等職業完全無關之鐵管，對於該等鐵管是否確為丙○○等人所有，豈
    有未加聞問之理，足見被告所辯不知竊盜云云，顯係事後卸責之詞，委不足採信
    。本件事證明確，被告犯行堪以認定，應予依法論科。
二、核被告甲○○所為，係犯刑法第三百二十一條第一項第四款之結夥三人以上竊盜
    罪，被告與乙○○、丙○○就上開犯行間，有犯意之連絡，及行為之分擔，均為
    共同正犯。其先後二次犯行，時間緊接，手法相同，觸犯同一構成要件之罪名，
    顯係基於概括之犯意為之，為連續犯，應依刑法第五十六條論以一罪，並依法加
    重其刑。至公訴人就被告右揭九十一年二月六日十六時許之加重竊盜犯行，雖未
    據起訴，然與起訴部分，有連續犯之裁判上一罪關係，依照審判不可分原則，本
    院自得併予審究，附此敘明。爰審酌被告犯罪動機、目的、手段、所竊取之財物
    價值，結夥三人公然破壞社會治安及人民財產安全，及犯罪後飾詞卸責，顯無悔
    意等等一切情狀，量處如主文所示之刑，以示懲儆。
據上論斷，應依刑事訴訟法第二百九十九條第一項前段，刑法第二十八條、第五十六
條、第三百二十一條第一項第四款，判決如主文。
本案經檢察官洪景明到庭執行職務。
中      華      民      國    九十二    年      二      月     十二     日
                                臺灣桃園地方法院刑事第五庭
                                    法  官    丁  俊  成
右正本證明與原本無異。
如不服本判決，應於判決送達後十日內向本院提出上訴狀( 應附繕本 )，上訴於臺灣
高等法院。
                                    書記官    簡  慧  瑛
中      華      民      國    九十二    年      二      月      十八    日
附論罪科刑依據之法條：
刑法第三百二十一條：
犯竊盜罪而有左列情形之一者，處六月以上、五年以下有期徒刑：
一、於夜間侵入住宅或有人居住之建築物、船艦或隱匿其內而犯之者。
二、毀越門扇、牆垣或其他安全設備而犯之者。
三、攜帶兇器而犯之者。
四、結夥三人以上而犯之者。
五、乘火災、水災或其他災害之際而犯之者。
六、在車站或埠頭而犯之者。
前項之未遂犯罰之。


司法院資訊處製作；財團法人民間司法改革基金會備份。
